臺灣臺北地方法院民事裁定
                        如附表「本次聲請再審案號」欄所示
再審聲請人　姜廣利　　  住○○市○○區○○路000巷00號1樓
上列再審聲請人因與再審相對人中華電信股份有限公司個人家庭
分公司（原名中華電信股份有限公司臺灣北區電信分公司，現更
名為中華電信股份有限公司個人家庭分公司）間聲請再審事件，
對於本院如附表所示之確定裁定聲請再審，本院裁定如下：
    主  文
再審聲請均駁回。
聲請訴訟費用由再審聲請人負擔。
    理  由
一、按裁定已經確定，而有第496條第1項或第497條之情形者，
    得準用本編之規定，聲請再審，民事訴訟法第507條定有明
    文。次按再審之訴，應以訴狀表明再審理由及關於再審理由
    並遵守不變期間之證據，民事訴訟法第501條亦有明文。而
    所謂表明再審理由，必須指明原確定裁定有如何合於法定再
    審事由之具體情事，始為相當；倘僅泛言有何條款之再審事
    由，而無具體情事者，難謂已合法表明再審理由。如未表明
    再審理由，其再審聲請即屬不合法，法院無庸命其補正，逕
    以裁定駁回之（最高法院109年度臺簡聲字第14號民事裁定
    意旨參照）。至民事訴訟法第496條第1項第1款所謂適用法
    規顯有錯誤者，係指確定裁判所適用之法規顯然不合於法律
    規定，或與司法院現仍有效解釋、大法官會議解釋顯然違反
    者而言，尚不包括漏未斟酌證據、認定事實錯誤、取捨證據
    失當、判決不備理由以及諸多學說併存致發生法律見解歧異
    等情形在內，合先敘明。
二、再審聲請意旨均略以：伊具有中低收入戶資格，並請求精神
    補償費新臺幣（下同）800萬元，再審相對人並未對此有所
    異議，依民事訴訟法第255條第1項第1款規定，應視為「同
    意」該訴之聲明，詎原確定裁定竟然有民事訴訟法第469條
    第6款（再審聲請人誤載為項）所定判決不備理由之違背法
    令情形，故難謂無勝訴之望，應不適用民事訴訟法第107條
    第1項但書、第502條第1項、第507條、第95條、第78條等規
    定，認事用法顯有錯誤，是原確定裁定均應為未合法，為此
    爰依民事訴訟法第496條第1項第1款有關適用法規顯有錯誤
    之規定聲請再審；並聲明：㈠廢棄原確定裁定。㈡請求因不當
    之裁定應給與精神補償費800萬元，及應加付法定遲延利息
    ，應自107年3月7日「終止」租約之日起，至確定給付之日
    止云云。
三、經查，再審聲請人雖執上詞主張原確定裁定均屬未合法，而
    構成民事訴訟法第507條準用第496條第1項第1款規定適用法
    規顯有錯誤之再審事由云云，然揆諸前揭說明，再審聲請人
    除未具體表明原確定裁定所持理由究有何合於民事訴訟法第
    496條第1項第1款規定之具體情事外，復未表明原確定裁定
    有何其他適用之法規顯然不合於法律規定，或與司法院現仍
    有效解釋、大法官會議解釋顯然違反者等情，自難謂再審聲
    請人已就原確定裁定依法表明再審事由，從而本件再審之聲
    請自非合法，且毋庸命其補正，應逕以裁定駁回之。
四、據上論結，本件再審之聲請為不合法，爰裁定如主文。
中　　華　　民　　國　　111 　年　　11　　月　　30　　日
            民事第四庭  審判長  法　官  溫祖明 　

                                法　官  陳正昇
　　　　　　　　　　　　　　　　
　　　　　　　　　　　　　　　　法　官  李家慧
以上正本係照原本作成。
本裁定不得抗告。
中　　華　　民　　國　　111 　年　　11　　月　　30　　日
                                書記官　王怡茹
 附表：
編號 本次聲請再審案號 原裁定確定日期（民國）及案號 01 111年度聲再字第4147號 111年5月20日111年度聲再字第1844號 02 111年度聲再字第4148號 111年5月20日111年度聲再字第1845號 03 111年度聲再字第4149號 111年5月20日111年度聲再字第1846號 04 111年度聲再字第4150號 111年5月20日111年度聲再字第1847號 05 111年度聲再字第4151號 111年5月20日111年度聲再字第1848號 06 111年度聲再字第4152號 111年5月20日111年度聲再字第1849號 07 111年度聲再字第4153號 111年5月20日111年度聲再字第1850號 08 111年度聲再字第4154號 111年5月20日111年度聲再字第1851號 09 111年度聲再字第4155號 111年5月20日111年度聲再字第1852號 10 111年度聲再字第4156號 111年5月20日111年度聲再字第1853號 11 111年度聲再字第4157號 111年5月20日111年度聲再字第1854號 12 111年度聲再字第4158號 111年5月20日111年度聲再字第1855號 13 111年度聲再字第4159號 111年5月20日111年度聲再字第1856號 14 111年度聲再字第4160號 111年5月20日111年度聲再字第1857號 15 111年度聲再字第4161號 111年5月20日111年度聲再字第1858號 16 111年度聲再字第4162號 111年5月20日111年度聲再字第1859號 17 111年度聲再字第4163號 111年5月20日111年度聲再字第1860號 18 111年度聲再字第4164號 111年5月20日111年度聲再字第1861號 19 111年度聲再字第4165號 111年5月20日111年度聲再字第1862號